---
title: "Cola rápida de comandos git"
subtitle: "Scrapping e manipulação de dados em R <br> Confederação Nacional da Indústria - CNI"
author: "Daniel Marcelino <br> Brasília"
date: "`r Sys.Date()`"
output:
  xaringan::moon_reader:
    lib_dir: libs
    css: xaringan-themer.css
    nature:
      highlightStyle: github
      highlightLines: true
      countIncrementalSlides: true
      ratio: '16:9'
---


```{r setup, include=FALSE}
options(htmltools.dir.version = FALSE, cache=FALSE)
library(knitr)
```

```{r xaringanthemer, include = FALSE}
xaringanExtra::use_share_again()
```


## Comandos Git para commit

+ Para adicionar todos os novos arquivos para a *"staging area"*.
```{bash, eval = FALSE}
git add -A
```

-- 
+ Para adicionar um arquivo específico para a *"staging area"*.
```{bash, eval = FALSE}
git add slides/aula1.Rmd
```


--
+ Para dar commit em tudo que está na *"staging area"*

```{bash, eval = FALSE}
git commit -m "commitando tudo o que está em staging"
```

--
+ Para adicionar tudo à *"staging area"* e dar commit

```{bash, eval = FALSE}
git commit -a -m "incluíndo tudo na área de staging e depois commitando"
```

---

## Comandos git para dar push nas modificações
 
```{bash, eval = FALSE}
git push <remote> <branch>
```

Para dar `push` via o terminal, você deve dizer qual é o destino `<remote>`, e qual ramificação `<branch>`, você deseja dar o push.

Assim, se você quer dar o push para origem na ramificação mestre (`master`), basta:

```{bash, eval = FALSE}
git push origin master
```

---
## Comandos para dar commit e push tudo junto

```{bash, eval = FALSE}
git commit -a -m "Mensagem do commit"

git push origin master
```


---

## Comandos git para criar branchs

```{bash, eval = FALSE}
git checkout -b <branch_name>
```


---

## Comandos git para deletar branchs

+ Deletar o branch localmente
```{bash, eval = FALSE}
git branch -d localbranchname
```

--

+ Deletar o branch remotamente
```{bash, eval = FALSE}
git push origin --delete remoteBranchName
```
 
+ Muito provavelmente o `remoteBranchName` e o `localbranchname` serão iguais.





---
class: center, middle
# Obrigado!

<center>
`r icons::icon_style(icons::fontawesome("paper-plane", style = "solid"), scale = 1, fill = "#A70000")` [dmarcelino@live.com](mailto:dmarcelino@live.com) 

`r icons::icon_style(icons::fontawesome("twitter", style = "brands"), scale = 1, fill = "#A70000")` [@dmarcelinobr](https://twitter.com/dmarcelinobr) 

`r icons::icon_style(icons::fontawesome("linkedin", style = "brands"), scale = 1, fill = "#A70000")`
[dmarcelinobr](https://www.linkedin.com/in/dmarcelinobr/) 

`r icons::icon_style(icons::fontawesome("github", style = "brands"), scale = 1, fill = "#A70000")`
[dmarcelinobr](http://github.com/dmarcelinobr) 


