---
title: "Iniciando com dados"
subtitle: "Scrapping e manipulação de dados em R <br> Confederação Nacional da Indústria - CNI"
author: "Daniel Marcelino <br> Brasília"
output: html_document
date: "`r Sys.Date()`"
---


```{r setup, include=FALSE}
knitr::opts_chunk$set(echo = TRUE)
```




## Questão 1

Crie um banco de dados com três variáveis: nome, sobrenome e data de nascimento de cada membro da sua equipe que está fazendo o curso. Depois de criar o banco, filtre este banco para exibir somente as suas informações. 


```{r}

d <- data.frame(name=c("seu nome"), 
                sobrenome=c("seu sobrenome"), 
                aniversario=c("seu aniversario"))


d[d$name=="seu nome",  ]

```



## Questão 2    
 
Carrege este banco de dados [proposicoesAutores-2020](https://dadosabertos.camara.leg.br/arquivos/proposicoesAutores/csv/proposicoesAutores-2020.csv). Abra ele usando a função `read.csv` ou `read.csv2`, `read.delim`. Depois, descreve a classe de cada coluna deste banco. 

```{r}

proposicoes <- read.csv("https://dadosabertos.camara.leg.br/arquivos/proposicoesAutores/csv/proposicoesAutores-2020.csv", sep = ";")


```

## Questão 3

Agora, você vai usar os comandos `dir.create()` para criar o um diretório para guardar o arquivo que você acabou de carregar, mas ao invés de ler na memória você usará o comando `download.file(url, destfile = "...")` para salvar o banco de dados no caminho que você criou. Se você quiser, poderá quebrar a url em partes, assim como eu demonstrei no slide 2.

```{r}
dir.create("../dados/brutos/", recursive = TRUE)

url = "https://dadosabertos.camara.leg.br/arquivos/proposicoesAutores/csv/proposicoesAutores-2020.csv"

 
download.file(url, destfile = "../dados/brutos/proposicoesAutores-2020.csv")

```

## Questão 4

Agora carrege o banco de dados que você acabou de baixar da pasta que você criou. Abra ele usando a função `read.csv` ou `read.csv2`, `read.delim`.


```{r}

path = "../dados/brutos/proposicoesAutores-2020.csv"


proposicoes2 <-  read.csv2(path, sep=";")

```



## Questão 5

Limpe a base de dados, mantendo apenas as linhas que não contêm `NA` na coluna `idDeputadoAutor`. 

```{r}
dim(proposicoes2)
```

```{r}
proposicoes_sub <-  proposicoes2[!is.na(proposicoes2$idDeputadoAutor), ]

dim(proposicoes_sub)
```


```{r}
proposicoes_sub_sub <- proposicoes2[!is.na(proposicoes2$idDeputadoAutor) & 
                                      !is.na(proposicoes2$siglaPartidoAutor),]
```


```{r}
porps_sub =  proposicoes2[complete.cases(proposicoes2), ]

dim(porps_sub)
```

```{r}

porps_sub2 = na.omit(proposicoes2)

dim(porps_sub2)
```



## Questão 6

Agora crie um novo diretório chamado `processados` e salve a tabela que você limpou lá nesse novo diretório.


```{r}

dir.create("./dados/processados", recursive = T)

write.csv2(proposicoes_sub, "./dados/processados/proposicoesAutores_sub.csv", row.names = FALSE)

```




#### Até a próxima!


