---
title: "Iniciando com o tidyverve"
subtitle: "Scrapping e manipulação de dados em R <br> Confederação Nacional da Indústria - CNI"
author: "Daniel Marcelino <br> Brasília"
output: html_document
date: "`r Sys.Date()`"
---


```{r setup, include=FALSE}
knitr::opts_chunk$set(echo = TRUE, eval=FALSE)
```


## Banco de dados

Neste exercícios, vamos carregar um banco de dados com os parlamentares ativos da Câmara e Senado. Portanto, execute o código abaixo para fazer o download dos bancos de dados. 

```{r}
library(tidyverse)

congressistas <- read_delim("https://raw.githubusercontent.com/dmarcelinobr/curso_r-cni/main/dados/brutos/congressistas_atuais.csv", 
    delim = ";", escape_double = FALSE, trim_ws = TRUE)

```

```{r}
glimpse(congressistas)
```


## Questão 1.

Usando o banco de candidatos. 

- Quantos deputados e senadores estão em exercício?

```{r}
congressistas %>% 
  count(casa)


congressistas %>% 
  group_by(casa) %>%
  summarize(Freq = n())
```

- Quantos partidos diferentes estão representados nas __duas__ Casas?

```{r}

congressistas %>% 
  count(casa, partido)

congressistas %>% 
  count(partido, casa)

```

- Qual o número de deputados por Estado?

```{r}

congressistas %>%
  filter(casa == "camara") %>%
  count(uf)


```



## Questão 2

Qual é a média de idade de deputados e senadores?

```{r}
congressistas %>%
  group_by(casa) %>%
  summarize(idade_media = mean(idade))
```

- Quem é o deputado mais novo e o mais velho?

```{r}
congressistas %>%
  filter(casa == "camara") %>%
  filter(idade == max(idade))

congressistas %>%
  filter(casa == "camara") %>%
  filter(idade == min(idade))
```

- Quem é o senador mais novo e o mais velho?

```{r}

congressistas %>%
  filter(casa == "senado") %>%
  filter(idade == max(idade))

congressistas %>%
  filter(casa == "senado") %>%
  filter(idade == min(idade))

```


## Questão 3 

- Qual é a composição ideológica nas __duas__ Casas do Congresso? Use a variável `ideologia`.

```{r}

congressistas %>%
  group_by(casa, ideologia) %>%
  summarize(freq = n()) %>%
  mutate(rel.freq = freq / sum(freq))
```


- Qual é a porcentagem de representantes do sexo masculino e feminino em cada Casa?

```{r}
congressistas %>%
  count(casa, sexo) %>%
  group_by(casa) %>%
  mutate(rel.freq = n / sum(n))
```


- E a porcentagem de representantes por cor ou raça em cada Casa?

```{r}

congressistas %>%
  group_by(casa, cor_raca) %>%
  summarize(freq = n()) %>%
  mutate(rel.freq = paste0(round(100 * freq / sum(freq), 0), "%"))
```





#### Até a próxima!


