---
title: "Iniciando com dados"
subtitle: "Scrapping e manipulação de dados em R <br> Confederação Nacional da Indústria - CNI"
author: "Daniel Marcelino <br> Brasília"
output: html_document
date: "`r Sys.Date()`"
---


```{r setup, include=FALSE}
knitr::opts_chunk$set(echo = TRUE)
```




## Questão 1


Descubra qual versão do R você está utilizando usando `R.version.string`


```{r}
#Responda aqui
```



## Questão 2    

Verifique também quais os pacotes que já estão instalados no seu sistema usando `installed.packages()`. Em seguida, caso não tenha instalado o ecosistema `tidyverse`, instale-o por meio do comando `install.packages("tidyverse")`

```{r}
#Responda aqui
```

## Questão 3

Agora vamos verificar em qual diretório de trabalho estamos por meio do comando `getwd()`. Em seguida, vamos aproveitar e carregada a biblioteca `tidyverse` usando `library()` ou `require()`


```{r}
#Responda aqui
```

## Questão 4

Vamos verificar quais objetos temos na área de trabalho com o comando listar objetos `ls()`

```{r}
#Responda aqui
```


## Questão 5

Agora vamos ler um banco de dados diretamente de uma `url` usando a função `read.csv`. Esse banco de dados está usando ponto e vírgula (;) como delimitador de colunas, então você precisará indicar para o R que os dados estão separados com ";":  `sep = ";"`
# Ler arquivo de dados diretamente da web

 

```{r}
 url =  "https://dadosabertos.camara.leg.br/arquivos/proposicoesAutores/csv/proposicoesAutores-2021.csv"

```


## Questão 6

Quantas linhas (dim 1) e quantas colunas (dim 2) esse banco de dados possui? Dica, ao invés de olhar para tabela no RStudio Viewer, você pode usar o comando `dim()`


```{r}
#Responda aqui
```




#### Até a próxima!


