---
title: "Iniciando com o tidyverse"
author: "Daniel Marcelino <br> Brasília"
output: html_document
date: "`r Sys.Date()`"
---


```{r setup, include=FALSE}
knitr::opts_chunk$set(echo = TRUE, warning = FALSE, message = FALSE, comment = "")
```


## Banco de dados

Nestes exercícios, vamos carregar um banco de dados com os parlamentares ativos da Câmara e Senado. Portanto, execute o código abaixo para fazer o download dos bancos de dados. 

```{r}
library(tidyverse)

congressistas <- read_delim("https://raw.githubusercontent.com/dmarcelinobr/curso_r-cni/main/dados/brutos/congressistas_atuais.csv", 
    delim = ";", escape_double = FALSE, trim_ws = TRUE)

```

- Mostre aqui os dados que você carregou:
```{r}
# responda aqui
```

## Questão 1.

- Quantos deputados e senadores estão em exercício?

```{r}

# responda aqui

```

- Quantos partidos diferentes estão representados nas duas Casas?

```{r}

# responda aqui
```

- Qual o número de deputados por Estado?

```{r}
# responda aqui
```



## Questão 2

- Qual é a média de idade de deputados e senadores?

```{r}
# responda aqui
```

- Quem é o deputado mais novo e o mais velho?

```{r}
# responda aqui
  
```

- Quem é o senador mais novo e o mais velho?

```{r}

# responda aqui
# 
```


## Questão 3 

- Qual é a composição ideológica do Congresso? Use a variável `ideologia`.

```{r}
# responda aqui
```

- Qual é a porcentagem de representantes do sexo masculino e feminino em cada Casa?

```{r}

# responda aqui
  
```


- E a porcentagem de representantes por cor ou raça em cada Casa?

```{r}
# responda aqui
```





#### Até a próxima!


