---
title: "Manipulação de banco de dados com tidyr"
subtitle: "Scrapping e manipulação de dados em R <br> Confederação Nacional da Indústria - CNI"
author: "Daniel Marcelino <br> Brasília"
output: html_document
date: "`r Sys.Date()`"
---



```{r setup, include=FALSE}
knitr::opts_chunk$set(
  collapse = TRUE,
  message = FALSE,
  warning = FALSE,
  comment = "",
  echo = FALSE,
  cache = FALSE,
  fig.align = "center",
  fig_width = 8.75,
  fig_height = 6.45,
  fig.retina = 2,
  out.width = "95%"
)

Sys.setlocale("LC_ALL","pt_BR.UTF-8")
```


## Questão 1

- Construir um pequeno script para carregar o arquivo de orientação de votações na Câmara:


```{r}
library(tidyverse)
library(jsonlite); 
library(httr)
library(XML)


rm(list = ls())

ano = 2021

  url <-
    paste0(
      "https://dadosabertos.camara.leg.br/arquivos/votacoesOrientacoes/csv/votacoesOrientacoes-", ano, ".csv")
  
orientacoes <- read_delim(url)


```


 - Carregando vários anos de uma mesma legislatura
 
```{r}

# responda aqui

```

 
```{r}
# responda aqui

```



- Unsando o pacote tidyr e a função __pivot_wider__, construa uma tabela com indicação de orientação de cada partido. Cada partido deverá ter sua coluna.

```{r}
# responda aqui
```



- Escrever uma código para automatizar o processo de pegar informações de votações de proposições para os anos da legislatura atual


```{r}
# responda aqui
```


- Escrever uma código para automatizar o processo de pegar votações de proposições votadas nos anos da legislatura atual


```{r}
# responda aqui
```


## Questão 2

-  Escrever uma função para pegar a orientação de bancada  utilizando o id da votação na Câmara


```{r}

# responda aqui
```


-  Escrever uma função para pegar os votos das votações utilizando o id da votação na Câmara

```{r}

# responda aqui
```


