---
title: "Manipulação de banco de dados com tidyr"
subtitle: "Scrapping e manipulação de dados em R <br> Confederação Nacional da Indústria - CNI"
author: "Daniel Marcelino <br> Brasília"
output: html_document
date: "`r Sys.Date()`"
---



```{r setup, include=FALSE}
knitr::opts_chunk$set(
  collapse = TRUE,
  message = FALSE,
  warning = FALSE,
  comment = "",
  echo = TRUE,
  cache = FALSE,
  eval = FALSE,
  fig.align = "center",
  fig_width = 8.75,
  fig_height = 6.45,
  fig.retina = 2,
  out.width = "95%"
)

Sys.setlocale("LC_ALL","pt_BR.UTF-8")
```


## Questão 1

- Construir um pequeno script para carregar o arquivo de orientação de votações na Câmara:


```{r}

rm(list = ls())

ano = 2021

  url <-
    paste0(
      "https://dadosabertos.camara.leg.br/arquivos/votacoesOrientacoes/csv/votacoesOrientacoes-", ano, ".csv")
  
orientacoes <- read_delim(url)


```


 - Carregando vários anos de uma mesma legislatura
 
```{r}
## modo tradicional 
anos = 2019:2021

dados <- as_tibble()

for(ano in anos) {
  
  url <- paste0(
      "https://dadosabertos.camara.leg.br/arquivos/votacoesOrientacoes/csv/votacoesOrientacoes-", ano, ".csv")
  
dat <-  read_delim(url)
  
dados_orientacoes <- bind_rows(dados, dat)
  
  print(ano)
}

```

 
```{r}
## modo mapped 
# anos <- c(2019, 2020, 2021)
anos = 2019:2021


ler_orientacoes <- function(ano){
  library(readr)
  url <- paste0(
      "https://dadosabertos.camara.leg.br/arquivos/votacoesOrientacoes/csv/votacoesOrientacoes-", ano, ".csv")

dados <- read_delim(url)
return(dados)
}


orientacoes <- purrr::map_df(anos, ~{
                           ler_orientacoes(.x)
                           })

```



- Unsando o pacote tidyr e a função __pivot_wider__, construa uma tabela com indicação de orientação de cada partido. Cada partido deverá ter sua coluna.

```{r}
library(tidyverse)
library(jsonlite); 
library(httr)
library(XML)

# mutate(sigla_bancada = stringr::str_replace_all(sigla_bancada, "^GOV.$", "Governo")) %>%
      
orientacoes_trans <- orientacoes %>% 
  dplyr::mutate(idProposicao = stringr::str_extract(idVotacao, ".+?(?=-)")) %>%
 pivot_wider(names_from = siglaBancada, values_from = orientacao) %>%
 dplyr::left_join(orientacoes %>%  
                    select(-uriVotacao, -uriBancada, -siglaOrgao, -descricao), by = 'idVotacao')


```



- Escrever uma código para automatizar o processo de pegar informações de votações de proposições para os anos da legislatura atual

```{r}

# anos <- c(2019, 2020, 2021)
anos = 2019:2021

ler_votcaoes <- function(ano){
  library(readr)
  url <- paste0(
      "https://dadosabertos.camara.leg.br/arquivos/votacoesProposicoes/csv/votacoesProposicoes-", ano, ".csv")

dados <- read_delim(url)
return(dados)
}


votacoes <- purrr::map_df(anos, ~{
                           ler_votcaoes(.x)
                           })

```


- Escrever uma código para automatizar o processo de pegar votações de proposições votadas nos anos da legislatura atual

```{r}

# anos <- c(2019, 2020, 2021)
anos = 2019:2021

ler_votos <- function(ano){
  library(readr)
  url <- paste0(
     "https://dadosabertos.camara.leg.br/arquivos/votacoesVotos/csv/votacoesVotos-", ano, ".csv")

dados <- read_delim(url)
return(dados)
}


votos <- purrr::map_df(anos, ~{
                           ler_votos(.x)
                           })

```



## Questão 2


-  Escrever uma função para pegar a orientação de bancada  utilizando o id da votação na Câmara

```{r}

pega_orientacoes <- function(id) {
  url <-
    paste0("https://dadosabertos.camara.leg.br/api/v2/votacoes/",
           id,
           "/orientacoes/")
  
  status_code <- 500
  while (status_code != 200) {
    try(resp <- httr::GET(url, httr::accept_json()))
    status_code = httr::status_code(resp)
  }
  
  parsed <-
    httr::content(resp,  type = "text", encoding = "UTF-8") %>%
    jsonlite::fromJSON() %>% .[["dados"]]
  
  if (!is.null(parsed) &
      class(parsed) != "NULL" &
      class(parsed) != "logical" & length(parsed) != 0) {
    dados <- parsed %>%
      dplyr::transmute(
        idVotacao = id,
        id = stringr::str_extract(id, ".+?(?=-)"),
        codPartidoBloco = codPartidoBloco,
        siglaPartidoBloco = siglaPartidoBloco,
        orientacaoVoto = orientacaoVoto
      )
    
    
    dados <- dados %>%
      dplyr::mutate(orientacaoVoto = stringi::stri_trans_general(orientacaoVoto, "Latin-ASCII")) %>%
      dplyr::mutate(siglaPartidoBloco = stringi::stri_trans_general(siglaPartidoBloco, "Latin-ASCII")) %>%
      dplyr::select(id, idVotacao, siglaPartidoBloco, orientacaoVoto)
    
    dados %>% tidyr::pivot_wider(names_from = siglaPartidoBloco, values_from = orientacaoVoto) %>%
      left_join(dados %>% select(-id), by = 'idVotacao')
    
  } else {
    dados <- tibble()
    dados
  }
}


pega_orientacoes("2285889-126")
```



-  Escrever uma função para pegar os votos das votações utilizando o id da votação na Câmara

```{r}

pega_votacoes <- function(id) {
  
  url <-
    paste0("https://dadosabertos.camara.leg.br/api/v2/votacoes/",
           id,
           "/votos/")
  
  status_code <- 500
  while (status_code != 200) {
    try(resp <- httr::GET(url, httr::accept_json()))
    status_code = httr::status_code(resp)
  }
  
  parsed <-
    httr::content(resp, type = "text", encoding = "UTF-8") %>%
    jsonlite::fromJSON() %>% .[["dados"]]
  
  
  if (!is.null(parsed) || !is.na(parsed)) {
    parsed %>%
      dplyr::transmute(
        id = id,
        dataRegistroVoto = dataRegistroVoto,
        idLegislatura = deputado_$idLegislatura,
        idDeputado =  deputado_$id,
        nomeDeputado = deputado_$nome,
        siglaPartido = deputado_$siglaPartido,
        siglaUf = deputado_$siglaUf,
        tipoVoto = tipoVoto
      )
  } else {
    return(NULL)
  }
}


pega_votacoes("2285889-126")
```

