---
title: "Manipulação de banco de dados com dplyr"
subtitle: "Scrapping e manipulação de dados em R <br> Confederação Nacional da Indústria - CNI"
author: "Daniel Marcelino <br> Brasília"
output: html_document
date: "`r Sys.Date()`"
---


```{r setup, include=FALSE}
knitr::opts_chunk$set(echo = TRUE, warning = FALSE, message = FALSE, comment = "")
```


## Banco de dados

Para realizar estes exercícios, vamos carregar novamente o banco de dados com os parlamentares ativos na Câmara e Senado. 

```{r}
library(tidyverse)

congressistas <- read_delim("https://raw.githubusercontent.com/dmarcelinobr/curso_r-cni/main/dados/brutos/congressistas_atuais.csv", 
    delim = ";", escape_double = FALSE, trim_ws = TRUE)

```


## Questão 1

- Usando a função `select`, gere um novo data frame com apenas 5 colunas/variáveis de seu interesse e apenas com os membros da Câmara:

```{r}
# responda aqui

```


- Repita o mesmo procedimento, mas selecione as colunas usando as suas posições no banco de dados ao invés de seus nomes: 
```{r}

```



- Usando o banco original, selecione apenas as colunas que contenham _sg_ no nome:

```{r}

# responda aqui
```


- Usando os mesmos dados, selecione apenas as colunas que começando com _nome_ e terminando com _eleitoral_:

```{r}

# responda aqui
```


## Questão 2

- Crie uma nova tabela com todos deputados e senadores de primeiro mandato, mantendo as seguintes colunas: _sg_casa_, _nome_eleitoral_, _sg_partido_, _idade_. Por fim, ordene seus dados por ordem crescente de idade: 

```{r}

# responda aqui
```


- Agora ordene a tabela por ordem descrescente de idade:
```{r}

# responda aqui
```



## Questão 3

- Faça ums tabela/lista apenas com os senadores, contendo o _id_ e _nome_, mas incluindo (gerando/mutate) a informação do partido e uf ao nome. 

```{r}

# responda aqui
```



- Gere uma nova coluna no banco original chamada de _status_ para indicar se o parlamentar é _novato_ ou _reeleito_

```{r}


```



- Quantos parlamentares são reeleitos e novatos em cada Casa?
-O que isso representa em porcentagem?

```{r}

```



#### Até a próxima!


