---
title: "Manipulação de banco de dados com dplyr"
subtitle: "Scrapping e manipulação de dados em R <br> Confederação Nacional da Indústria - CNI"
author: "Daniel Marcelino <br> Brasília"
output: html_document
date: "`r Sys.Date()`"
---


```{r setup, include=FALSE}
knitr::opts_chunk$set(echo = TRUE, warning = FALSE, message = FALSE, comment = "")
```


## Banco de dados

Para realizar estes exercícios, vamos carregar novamente o banco de dados com os parlamentares ativos na Câmara e Senado. 

```{r}
library(tidyverse)

congressistas <- read_delim("https://raw.githubusercontent.com/dmarcelinobr/curso_r-cni/main/dados/brutos/congressistas_atuais.csv", 
    delim = ";", escape_double = FALSE, trim_ws = TRUE)

```


## Questão 1

- Usando a função `select`, gere um novo data frame com apenas 5 colunas/variáveis de seu interesse e apenas com os membros da Câmara:

```{r}
# responda aqui

tab1 <- congressistas %>% 
  filter(sg_casa == "CD") %>%
  select(id, nome_eleitoral, uf, sg_partido, sexo)

tab1
```



- Repita o mesmo procedimento, mas selecione as colunas usando as suas posições no banco de dados ao invés de seus nomes: 
```{r}
congressistas %>% 
  filter(sg_casa == "CD") %>%
  select(1, 6, 8:9, 14)
```



- Usando o banco original, selecione apenas as colunas que contenham _sg_ no nome:

```{r}

congressistas %>%
  select(contains("sg"))
# responda aqui
```


- Usando os mesmos dados, selecione apenas as colunas que começando com _nome_ e terminando com _eleitoral_:

```{r}
congressistas %>%
  select(starts_with("nome"), ends_with("eleitoral") )


# responda aqui
```


## Questão 2

- Crie uma nova tabela com todos deputados e senadores de primeiro mandato, mantendo as seguintes colunas: _sg_casa_, _nome_eleitoral_, _sg_partido_, _idade_. Por fim, ordene seus dados por ordem crescente de idade: 

```{r}

tab2 <- congressistas %>% 
  filter(total_mandatos == 1) %>%
  select(sg_casa, nome_eleitoral, sg_partido, idade) %>%
  arrange(idade)
  
tab2
```


- Agora ordene a tabela por ordem descrescente de idade:
```{r}

arrange(tab2, desc(idade))

```



## Questão 3

- Faça ums tabela/lista apenas com os senadores, contendo o _id_ e _nome_, mas incluindo (gerando/mutate) a informação do partido e uf ao nome. 

```{r}

tab3 <- congressistas %>% 
  filter(sg_casa =="SF") %>%
  mutate(nome = paste(nome_eleitoral, " ", "(", sg_partido, "-", uf, ")", sep="")) %>%
  select(id, nome) %>% print()
  

```



- Gere uma nova coluna no banco original chamada de _status_ para indicar se o parlamentar é _novato_ ou _reeleito_

```{r}

congressistas <- congressistas %>%
  mutate(status = ifelse(total_mandatos > 1, "reeleito", "novato"))

congressistas %>% select(sg_casa, nome_eleitoral, status)
  

```



- Quantos parlamentares são reeleitos e novatos em cada Casa?
- O que isso representa em porcentagem?

```{r}
congressistas %>% 
  group_by(casa, status) %>%
  summarise(freq = n()) %>%
  mutate(rel.freq = freq/sum(freq))
  
```

## Tabela final 

```{r, echo=FALSE}
library(knitr)

congressistas %>% 
  group_by(casa, status) %>%
  summarise(freq = n()) %>%
  mutate(rel.freq = freq/sum(freq)) %>%
  kable()


```



#### Até a próxima!


