---
title: "Manipulação de banco de dados com dplyr"
subtitle: "Scrapping e manipulação de dados em R <br> Confederação Nacional da Indústria - CNI"
author: "Daniel Marcelino <br> Brasília"
output: html_document
date: "`r Sys.Date()`"
---



```{r setup, include=FALSE}
knitr::opts_chunk$set(
  collapse = TRUE,
  message = FALSE,
  warning = FALSE,
  comment = "",
  echo = FALSE,
  cache = FALSE,
  fig.align = "center",
  fig_width = 8.75,
  fig_height = 6.45,
  fig.retina = 2,
  out.width = "95%"
)

Sys.setlocale("LC_ALL","pt_BR.UTF-8")
```


## Banco de dados

Vamos carregar três bancos de dados para os próximos exercícios: o dos parlamentares ativos na Câmara e Senado, dos resultados das eleições e o de candidaturas. 


### Parlamentares
```{r}
library(tidyverse)
library(readr)


congressistas <- read_delim("https://raw.githubusercontent.com/dmarcelinobr/curso_r-cni/main/dados/brutos/congressistas_atuais.csv", 
    delim = ";", escape_double = FALSE, trim_ws = TRUE)

```

---

## Dados do TSE
```{r}
# https://cdn.tse.jus.br/estatistica/sead/odsele/consulta_cand/consulta_cand_2018.zip

# baixando o arquivo com os dados de candidaturas
url_cand <- "http://agencia.tse.jus.br/estatistica/sead/odsele/consulta_cand/consulta_cand_2018.zip"

download.file(url_cand, "temp.zip", quiet = F)

#descompactando o arquivo 
unzip("temp.zip")

# removendo o .zip da pasta
file.remove("temp.zip")
```


```{r}
#criando uma lista de todos os arquivos contidos na pasta
lista.arquivos <-list.files(file.path(getwd()))

print(lista.arquivos)

#criando uma lista para pegar somente os documentos de votação
lista.candidatos <- grep(pattern="consulta_cand_2018_", lista.arquivos, value=TRUE)

# Excluindo Brasil
lista.candidatos = lista.candidatos[!lista.candidatos == "consulta_cand_2018_BRASIL.csv"]

lista.candidatos = lista.candidatos[!lista.candidatos == "consulta_cand_2018_BR.csv"]

print(lista.candidatos)
```


## Loop para ler e empilhar os dados de candidaturas
```{r}
# consulta_cand_2018 <- NULL

consulta_cand_2018 <- tibble::tibble()

for(i in lista.candidatos){
  cat("\n carregando bases ",i,"\n")
  eval(parse(text=paste0("dados_prov = read_delim('",i,"',
                         ';', escape_double = FALSE,
                         col_names = TRUE,
                         locale = locale(encoding = 'WINDOWS-1252'),
                        col_types = cols(NR_PROTOCOLO_CANDIDATURA = col_character()), 
                         trim_ws = TRUE)")))
  
  consulta_cand_2018 = bind_rows(consulta_cand_2018, dados_prov)
}

```


    


## Dados de votação
```{r}
#baixando o arquivo com todos os resultados eleitorais de 2018

url_result <- "https://cdn.tse.jus.br/estatistica/sead/odsele/votacao_candidato_munzona/votacao_candidato_munzona_2018.zip"

download.file(url_result, "temp.zip", quiet = F)

#descompactando o arquivo 
unzip("temp.zip")

# removendo o .zip da pasta
file.remove("temp.zip")

```



```{r}
#criando uma lista de todos os arquivos contidos na pasta
lista.arquivos <-list.files(file.path(getwd()))

print(lista.arquivos)

#criando uma lista para pegar somente os documentos de votação
lista.votacao <- grep(pattern="votacao_candidato_munzona_2018_", lista.arquivos, value=TRUE)

# Excluindo Brasil
lista.votacao = lista.votacao[!lista.votacao ==  "votacao_candidato_munzona_2018_BRASIL.csv"]

lista.votacao = lista.votacao[!lista.votacao ==  "votacao_candidato_munzona_2018_BR.csv"]


print(lista.votacao)
```



## Loop para ler e empilhar os dados de votação
```{r}
# votacao_candidato_2018 <- NULL

votacao_candidato_2018 <- tibble::tibble()

for(i in lista.votacao){
  cat("\n carregando bases ",i,"\n")
  eval(parse(text=paste0("dados_prov = read_delim('",i,"',
                         ';', escape_double = FALSE,
                         col_names = TRUE,
                         locale = locale(encoding = 'WINDOWS-1252'),
                         col_types = cols(CD_MUNICIPIO = col_character(),
                         NR_PROTOCOLO_CANDIDATURA = col_character()), 
                         trim_ws = TRUE)")))
 votacao_candidato_2018 = bind_rows(votacao_candidato_2018, dados_prov)
}

```






## Questão 1

-  Vamos criar um novo banco de dados mantendo apenas os candidatos que concorreram a deputado federal:


```{r}
# responda aqui
```



- Vamos somar os votos do banco de dados em seguida vamos __plugar essa informação na tabela de deputados__ e depois na __tabela de parlamentares ativos__:

```{r}
# responda aqui
```

```{r}
# responda aqui
```


```{r}
# responda aqui
```





```{r}
# responda aqui

```



```{r}
# responda aqui

```


```{r}
# responda aqui
```



- Qual a percentagem de votos que cada deputado recebeu no seu estado?

```{r}

# responda aqui

```


- Agora, qual a porcentagem de votos que cada deputado obteve em relação ao total do seu partido no estado?

```{r}

# responda aqui
  
```


## Questão 2

- Usando os dados de candidaturas, faça um subset de dados deixando apenas os candidatos da região sudeste:

```{r}
# responda aqui
```


- Agora faça o mesmo para a região sul

```{r}
# responda aqui

```

- Una apenas os dados da região sudeste e sul

```{r}
# responda aqui
```


#### Até a próxima!


